LANCINE SÉRIFOU

Data Engineer / Data Analyst

@ lancine.serifou10@gmail.com

6 06 47 97 67 42

Paris, Île-de-France

nttps://github.com/lancin10

portfolio: www.lancine-serifou.com

PROFIL

Ingénieur Data expérimenté avec 4 années de succès dans la réalisation de projets data et BI. Je suis passionné par la data et les nouvelles technologies, et je mets cette passion au service de la création de solutions orientées résultat.

En parallèle de mes compétences en data, j'ai acquis une solide expérience en programmation. Par exemple, j'ai réussi à optimiser des codes *SQL et Python*, réduisant leur durée d'exécution de 6 heures à moins de 30 secondes. Actuellement, chez CAB Formations, je travaille sur la conception de *dashboards* utilisés pour surveiller nos objectifs et pour prendre des décisions stratégiques.

EXPÉRIENCES PROFESSIONNELLES

Ingénieur Data CAB Formations

🛗 08/2021 - Aujourd'hui

▼ Tremblay-en-France

- Recueillir et analyser les besoins
- Implémenter les scripts (Python, shell) pour automatiser les tâches manuelles
- Développer un ETL interne (web scraping, BS4, API, JSON)
- Mettre en place les pipelines data sous le Cloud
- Développer et optimiser les requêtes SQL
- Mettre en oeuvre les règles de Data Quality
- Enrichir et monitorer le Datawarehouse interne
- Construire les dashboards
- Assurer la formation des utilisateurs finaux
- Effectuer la veille technologique sur les outils d'analyse de données Stack technique: Python, Pandas, BS4, SQL, BigQuery (GCP), Power BI, Looker Studio, Docker, Asana (gestion de projets, méthode agile)

Ingénieur Data Scientist Agence Nationale des Fréquences (ANFR)

11/2020 - 04/2021

- Maisons-Alfort
- Recueil des besoins et participation à la rédaction du cahier des charges
- Mise en place d'un outil de génération d'alertes avec Python
- Modélisation et conception des bases de données, création des tables
- Réaliser le processus d'ETL avec Pentaho
- Réaliser les tests et faire le choix des algorithmes de machine learning

1 04/2019 - 09/2019

- Maisons-Alfort
- Mise en place d'un outil pour collecter automatiquement les données
- Réaliser le traitement et l'analyse des données sous R
- Assurer la disponibilité et la qualité des données
- Élaborer un modèle de prédiction basé sur les séries temporelles
- Créer les tableaux de bord pour visualiser les résultats de la prédiction
 Stack technique: Pentaho, R, RStudio, R Shiny, Python POO, SVN, MySQL, PostgreSQL, putty, Linux, Excel (VBA, TCD, RechV)

FORMATION

Diplôme d'Ingénieur en Mathématiques Appliquées - Statistique/Data Science École d'Ingénieurs, Sup Galilée

∰ 2020

Q Université Sorbonne Paris Nord

Master 1 Mathématiques Fondamentales

2016

♀ Université Paris-Est Créteil

Double Licence Mathématiques & Physique

≅ 2015

♥ Université Paris-Est Créteil

COMPÉTENCES TECHNIQUES

Langages de programmation

• Python, SQL, R, PySpark, Shell/Bash

Bases de données

• MySQL, PostgreSQL, NoSQL, PL/SQL

Connecteurs ETL

• Pentaho, Talend, Supermetrics, Airflow

Visualisation

 Power Bl, Looker, Tableau, Superset, R Shiny, Python Streamlit

Environnements Big Data & Cloud

GCP, AWS, Azure, Spark, Kafka

Outils DevOps/CI/CD

• Docker, Git, Github, Gitlab, SVN, Jenkins

Systèmes d'exploitation

· Linux, macOS, Windows

SOFT SKILLS

Rigueur Autodidacte Autonome

Esprit d'équipe sociable Créatif

LANGUE

Anglais: Courant (TOEIC, score: 785)